【裁判字號】    98,訴,291
【裁判日期】    980608
【裁判案由】    違反臺灣地區與大陸地區人民關係條例等
【裁判全文】
臺灣高雄地方法院刑事判決               98年度訴字第291號
公  訴  人  臺灣高雄地方法院檢察署檢察官
被      告  甲○○
上列被告因違反臺灣地區與大陸地區人民關係條例等案件，經檢
察官提起公訴（97年度偵緝字第2917號），本院判決如下：
    主  文
甲○○共同連續犯修正前臺灣地區與大陸地區人民關係條例第七
十九條第一項之使大陸地區人民非法進入臺灣地區罪，處有期徒
刑陸月，如易科罰金，以銀元參佰元即新臺幣玖佰元折算壹日。
減為有期徒刑參月，如易科罰金，以銀元參佰元即新臺幣玖佰元
折算壹日。
    事  實
一、甲○○與其子乙○○（業經本院以97年度審簡字第5817號判
    決確定）、丁○○（原名蔡金火）、丙○○（均經本院以97
    年度審訴字第405 號判決確定），均明知大陸地區女子鄭秀
    云（雲）、大陸地區男子楊尊輝並無結婚之真意，且不得以
    假結婚方式引介大陸地區人民鄭秀云、楊尊輝非法進入臺灣
    地區，詎甲○○、乙○○共同基於概括之犯意，分別與丁○○、丙○○共同基於使大陸地區人民非法進入臺灣地區之犯
    意聯絡，及分別與丁○○及大陸地區人民鄭秀云、丙○○及
    大陸地區人民楊尊輝，共同基於行使使公務員登載不實文書
    之犯意聯絡，甲○○、乙○○以可以獲取新臺幣（下同）5
    至10萬元不等之代價，引介丁○○、丙○○前往大陸地區與
    大陸地區人民辦理假結婚，由乙○○先赴大陸地區接洽並安
    排結婚事宜，再由甲○○陪同丁○○、丙○○及另名不詳之
    成年男子於民國89年5 月18日搭乘同一班飛機前往大陸地區
    ，丙○○與楊尊輝先於89年6 月14日在大陸福建省福州市辦
    理結婚登記；丁○○與鄭秀云則於89年6 月26日在大陸福建
    省福州市辦理結婚登記。嗣丙○○與丁○○返台後，分別於
    89年6 月30日、89年8 月8 日，持渠等大陸福建省福州市公
    證處結婚公證書及財團法人海峽交流基金會驗證證明書等文
    件，分別至高雄縣林園鄉戶政事務所、高雄縣鳳山市第一戶
    政事務所，填具結婚登記申請書，申請辦理結婚之戶籍登記
    ，致不知情之承辦公務員，於職務上所掌之戶籍登記簿、戶
    籍謄本、戶口名簿等公文書上為不實之登載，並在所掌換發
    之丙○○、丁○○國民身分證配偶欄為不實之登載，足以生
    損害於戶政機關對戶籍及身分管理之正確性。丙○○、丁○○復分別於89年6 月30日、89年8 月8 日向警察機關辦理保
    證書對保簽註後，再分別於89年7 月6 日、89年8 月14 日
    ，持上開保證書、戶籍謄本向內政部警政署入出境管理局（
    現改為內政部入出國及移民署）申請辦理旅行證。嗣楊尊輝
    、鄭秀云分別於89年9 月12日、90年12月27日，以探親名義
    非法入境臺灣地區，之後在台工作，為警查獲，始悉上情。
二、案經內政部入出國及移民署專勤事務第一大隊高雄縣專勤隊
    報告臺灣高雄地方法院檢察署檢察官偵查起訴。
    理  由
壹、證據能力部分
一、按被告以外之人於審判外之陳述，雖不符合同法第159 條之
    1 至第159 條之4 之規定，但經當事人於審判程序同意作為
    證據，法院審酌該言詞陳述或書面陳述作成時之情況，認為
    適當者，亦得為證據。當事人、代理人或辯護人於法院調查
    證據時，知有第159 條第1 項不得為證據之情形，而未於言
    詞辯論終結前聲明異議者，視為有前項之同意，刑事訴訟法
    第159 條之5 定有明文。本判決下列所引用之證據資料，其
    中屬於被告以外之人於審判外之言詞或書面陳述者，均據審
    判長於調查證據程序逐一提示並告以要旨，檢察官、被告甲○○均知該等證據為傳聞證據，檢察官、被告甲○○均知該
    等證據為傳聞證據，或明示同意作為證據使用，或未於言詞
    辯論終結前聲明異議，本院審酌上開證據資料製作時之情況
    ，尚無違法不當之瑕疵，亦認為以之作為證據應屬適當，依
    刑事訴訟法第159 條之5 規定，認該證據均有證據能力。
二、卷附（2000）榕公證內民字第4973號、第4579號結婚公證書
    影本、鄭秀云及楊尊輝之大陸地區人民進入臺灣地區保證書
    影本、鄭秀云及楊尊輝之大陸地區進入臺灣地區旅行證申請
    書影本及延期申請書影本、財團法人海峽交流基金會89年6
    月28日89南核字第2672號及89年7 月12日南核字第2970號證
    明書影本，丙○○與楊尊輝、丁○○與鄭秀云結婚登記申請
    書影本、戶籍謄本、丁○○、丙○○、鄭秀云及楊尊輝之旅
    客入出境記錄查詢資料，楊尊輝、鄭秀云之大陸地區人民申
    請來台查詢資料等物，均屬書證，非屬於人之供述之傳聞證
    據，亦有證據能力，合先敘明。
三、至於證人即共犯乙○○、丙○○以被告身分於偵查中之供述
    ，應屬被告以外之人於審判外之陳述，並無例外取得證據能
    力之事由，且未經具結，故無證據能力，然渠等於偵查中所
    言，仍得用以為彈劾證據，附此敘明。
貳、實體部分
一、訊據被告甲○○固不否認於89年5 月18日與丁○○、丙○○
    搭乘同一班飛機前往大陸地區福建省，然矢口否認有何犯行
    ，辯稱；伊不認識丁○○、丙○○，也沒有帶丁○○、丙○○去大陸，乙○○是伊兒子，但沒有住在一起。89年間伊跟
    伊兒子都在開計程車，伊都不知道事情的始末等語（見院卷
    一第31、32頁）。經查：
（一）被告之子乙○○、丁○○及丙○○，因乙○○媒介丁○○
      、丙○○於89年5 月18日前往大陸地區，分別與大陸地區
      人民假結婚，丙○○與大陸男子楊尊輝即於89年6 月14日
      、丁○○與大陸女子鄭秀云則於89年6 月26日，在大陸福
      建省福州市辦理結婚登記，嗣丙○○與丁○○返台後，分
      別於89年6 月30日、89年8 月8 日，持渠等上開大陸福建
      省福州市公證處結婚公證書及財團法人海峽交流基金會驗
      證證明書等文件，分別至高雄縣林園鄉戶政事務所、高雄
      縣鳳山市第一戶政事務所，填具結婚登記申請書，申請辦
      理結婚之戶籍登記，致不知情之承辦公務員，於職務上所
      掌之戶籍登記簿、戶籍謄本、戶口名簿等公文書上為不實
      之登載，並在丙○○、丁○○國民身分證配偶欄為不實之
      登載，足以生損害於戶政機關對戶籍及身分管理之正確性
      ；復分別於89年6 月30日、89年8 月8 日向警察機關辦理
      保證書對保簽註後，再分別於89年7 月6 日、89年8 月14
      日，持保證書、戶籍謄本向入出境管理局申請辦理旅行證
      ，使大陸地區人民鄭秀云、楊尊輝以探親名義非法入境臺
      灣地區，共同犯使大陸地區人民非法進入臺灣地區罪等犯
      行（乙○○係連續犯），均經乙○○、丁○○及丙○○坦
      承在案，並經本院判決確定在案，此有本院97年度審訴字
      第405 號宣示判決筆錄、97年度審簡字第5817號刑事簡易
      判決附卷可稽（見院卷二第20-22 頁），復有（2000）榕
      公證內民字第4973號、第4579號結婚公證書影本、鄭秀云
      及楊尊輝之大陸地區人民進入臺灣地區保證書影本、旅行
      證申請書影本、財團法人海峽交流基金會89年6 月28日89
      南核字第2672號及89年7 月12日南核字第2970號證明書影
      本，丙○○與楊尊輝、丁○○與鄭秀云結婚登記申請書影
      本、戶籍謄本、丁○○、丙○○、鄭秀云及楊尊輝之旅客
      入出境記錄查詢資料，楊尊輝、鄭秀云之大陸地區人民申
      請來台查詢資料在卷為憑（見警卷第7 至18頁、第19至28
      頁、第35、36、44、45頁），而堪認定。
（二）證人丁○○於本院審理時證稱：伊因為開計程車認識被告
      及乙○○，乙○○有跟伊說，伊離婚了，要不要去大陸旅
      遊順便辦理結婚，去大陸與女子結婚可以拿到5 萬元。乙○○跟伊說此事時，被告有在場，也有聽到，所以被告知
      道伊要去大陸旅遊兼結婚。乙○○是在跟伊講要過去大陸
      結婚之事時，一起叫被告帶伊過去，去大陸的證件也是被
      告帶伊一起去辦的。後來伊跟伊前妻丙○○說伊要去大陸
      結婚，她說她也要去，伊跟乙○○說丙○○也要去大陸結
      婚，被告知道丙○○也要去應該是乙○○跟他講的。89年
      間伊、丙○○及另1 名男士一起去大陸是去辦理假結婚，
      因為乙○○已經去大陸，所以去大陸的證件是由被告幫伊
      等人辦理，因為是乙○○叫被告帶伊等人過去，被告即與
      伊等人坐同一班飛機一起去大陸。89年5 月18日去大陸之
      前，被告知道伊等人要去大陸假結婚等語（見院卷二第27
      、29、31至33頁）。被告對此雖辯稱：證人說證件拿給伊
      辦理，是買機票的證件，他說要過去那邊旅遊，並沒有說
      要辦理什麼事情云云，是被告承認證人丁○○有交付證件
      給伊，僅交付證件之目的係為購買機票；被告復亦供稱：
      伊、丁○○、丙○○的機票都是伊兒子乙○○從大陸寄給
      伊的等語（見院卷二第63頁），是前往大陸的機票非被告
      所購買，則機票既非其所購，證人丁○○即無需交付證件
      與被告購買機票，被告上開所辯即有矛盾，而無可採。再
      者，證人丁○○於警詢、偵查及本院審理中，均一致證述
      係開計程車時結識乙○○父子，是乙○○父子仲介伊去大
      陸假結婚等語，所述並無矛盾，且其與被告間並無仇隙，
      難認會甘冒受偽證罪責之風險，而為不實之證述，再其本
      身所涉之使大陸地區人民非法進入臺灣地區之犯行，已經
      判決確定且執行完畢等節，亦為其所承認（見院卷二第27
      頁），足認證人丁○○上開證言，確屬實在，應堪採信。
      由此益徵被告與證人丁○○應屬相識，且丁○○確實有交
      付證件資料與被告申辦前往大陸所需之證件。
（三）證人丙○○於本院審理時證稱：89年間去大陸與大陸人民
      結婚，是因為伊前夫丁○○的朱姓友人說有錢賺，就跟他
      們一起去大陸。好像是伊等人自己坐飛機去的，伊沒有印
      象當時是否是被告帶伊等人去大陸。伊去大陸辦理結婚不
      是被告帶伊去的，在臺灣辦理證件也不是被告帶伊去的等
      語（見院卷二第35- 37頁）；其又證稱：因為時間久了，
      伊忘記去大陸當時被告有無帶伊一起過去。在大陸有看過
      被告，伊與被告住在一棟房子，被告的兒子也住在那邊等
      語（見院卷二第37頁），足徵證人丙○○於審理時對於前
      往大陸之情節，記憶已甚為模糊不清，自難遽採為認定事
      實之依據；參以其於偵訊時以被告身分供稱：伊忘記仲介
      伊假結婚的人的名字，但2 個人都姓「朱」，是父子等語
      （見偵卷一第74頁），與上開證述明顯不符，雖證人丙○○陳稱：伊當時只有說朱什麼德的，可能是記錯了云云（
      此為供彈劾證據用），然偵訊時其係陳稱2 個人，而非1
      個人，此解釋與該偵訊筆錄之記載差異甚大，況且該偵訊
      筆錄業經其簽名確認無誤，亦無證據證明筆錄有誤載情形
      ，準此，堪認證人丙○○上開證述均係避重就輕之詞，所
      言是否與事實相符，非無疑問，自難以此為有利被告之認
      定。
（四）被告雖辯稱證人丁○○、丙○○為辦理假結婚所申請辦理
      之文件等事伊均不知道，伊與丁○○、丙○○是一起前往
      大陸地區沒錯，是因為伊兒子乙○○叫伊到那邊玩，然後
      說他有幾個朋要去大陸玩，叫伊帶他們去云云。被告並自
      陳89年5 月18日是乙○○到機場載伊等人到他家，並一起
      住在乙○○福建省高山鎮的家，住了半個月，伊就到伊89
      年5 月18日到大陸才認識的朋友鄭華福州市的房子住。後
      來丁○○他們要回臺灣前，因為乙○○打電話給伊，說丁○○找伊，叫伊過去，之後乙○○就帶伊、丁○○、丙○○去吃東西、唱歌。丁○○、丙○○從大陸回臺灣時，伊
      人在福州市。大陸人民鄭秀云、楊尊輝來臺灣時，伊人還
      在大陸，伊去大陸9 個月後才回來，期間乙○○沒有給伊
      錢，伊自己有帶約10萬元過去，原本是預計要在大陸玩1
      個月所攜帶的。乙○○在大陸是專門替人家辦結婚的，因
      伊朋友有請他幫忙娶老婆云云（見院卷二第62至66頁）。
      被告供稱其在大陸期間約有8 個月半之時間係住在初識之
      大陸友人住處，然一般熟識之友人，邀約對方至家中作客
      時間亦不過數日，而如被告般作客時間長達8 個月之久者
      ，殊難想像，且被告亦稱係於89年5 月18日到大陸後，經
      人介紹始認識鄭華，彼此並無何特殊關係，對於初識不久
      之人，即到他人家中作客長達8 個月之久，亦與常情不符
      ；又被告稱家中亦無多餘金錢，卻能不事生產的在大陸地
      區久待，且所攜帶之金錢，原係預估以供停留1 個月所用
      ，卻能僅憑1 個月預算之10萬元，未受乙○○之資助，在
      大陸地區停留9 個月之久，亦難想像；再倘若被告果係受
      兒子乙○○之邀到大陸地區遊玩，不知丁○○等人到大陸
      地區是要辦理假結婚乙事，則乙○○理應帶同被告四處遊
      玩，並負擔被告在大陸地區之開銷，然卻非如此；另被告
      已陳丁○○、丙○○回臺灣之前，丁○○有託乙○○找伊
      ，且因伊以前跑計程車時，常與丁○○有接觸，但沒有很
      熟等語，即與其先前辯稱不認識丁○○乙情有所矛盾；再
      者，果若被告對丁○○等人假結婚之事毫不知情，何以丁○○等人回臺灣前，被告還需花費數小時之車程，遠從福
      州市前往福建省陪同渠等人一起吃飯、唱歌，且知悉丁○○、丙○○回台及鄭秀云、楊尊輝來台之時間伊人還在大
      陸地區，由此亦證被告確實知悉丁○○等人到大陸地區欲
      從事何事，始會一起出席聚會，並知悉丁○○等人回台獲
      來台之時間。此外，被告亦陳：之前丁○○跟乙○○談這
      事情的時候是在卡拉ＯＫ的地方，伊雖有在場，但根本不
      知道是什麼事情云云（見院卷二第67頁），則被告既不知
      乙○○與丁○○所述內容為何，豈知係在卡拉ＯＫ店談論
      假結婚之事？由此更可證明被告當時確有聽聞乙○○與丁○○談論假結婚之事，始知係於何處談論此事，而其再與
      乙○○分工，由乙○○先前往大陸地區接洽安排，再由其
      在臺灣負責帶同丁○○、丙○○等人前往大陸地區辦理假
      結婚。
（五）綜上所述，被告對於與乙○○引介丁○○、丙○○分別與
      大陸地區人民鄭秀云、楊尊輝假結婚，使大陸人民非法來
      台乙事確屬知情，並與之有犯意聯絡甚明，被告前開所辯
      ，均係事後卸責之詞，顯不可採。本件事證明確，被告犯
      行洵堪認定，應依法論科。
（六）至被告於本院審理時，聲請傳喚證人乙○○出庭作證，證
      人乙○○經合法傳喚無故不到庭，且經囑託拘提不著，有
      送達證書、臺灣板橋地方法院檢察署98年4 月23日板檢慎
      知98助930 字第42465 號函、臺北縣政府警察局三重分局
      98年5 月8 日北縣警重刑字第0980020670函附卷可憑（院
      卷二第17、45、46頁），又證人乙○○偵查中以被告身分
      所為不利被告之供述，因無證據能力而未採為本件認定被
      告有罪之證據，且本件事證已明確，是本院認為已無調查
      之必要，附此敘明。
二、新舊法比較：
    按被告為本件犯行後，臺灣地區與大陸地區人民關係條例第
    79條第1 項之罪業於92年10月29日修正公布，同年12月31日
    施行（95年7 月19日雖又修正公布，但第15條、第79條並未
    修正，尚無比較新舊法之問題）。另刑法部分條文亦於95年
    7 月1 日修正公布施行。依現行即修正後刑法第2 條第1 項
    規定：「行為後法律有變更者，適用行為時之法律。但行為
    後之法律有利於行為人者，適用最有利於行為人之法律。」
    。又本次修正涵蓋之範圍甚廣，故比較新舊法時，應就罪刑
    有關之共犯、牽連犯、連續犯、有無累犯加重、自首減輕暨
    其他法定加減原因與加減例等一切情形，綜其全部罪刑之結
    果而為比較，復有最高法院95年5 月23日95年度第8 次刑庭
    會議決議可資參照。經查：
（一）92年10月29日修正前臺灣地區與大陸地區人民關係條例第
      79條第1 項規定：「違反第15條第1 款規定者，處5 年以
      下有期徒刑、拘役或科或併科新臺幣50萬元以下罰金。」
      ；修正後則規定「違反第15條第1 款規定者，處1 年以上
      7 年以下有期徒刑，得併科新臺幣1 百萬元以下罰金。經
      比較新舊法結果，以修正前之規定較有利於被告。
（二）罰金刑部分：修正後刑法第33條第5 款規定「罰金：新臺
      幣1,000 元以上，以百元計算之。」，與修正前刑法第33
      條第5 款規定「罰金：1 元以上。」不同。比較新舊法結
      果，關於法定刑罰金部分以修正前刑法較有利於被告。
（三）共同正犯部分：修正前刑法第28條規定：「二人以上共同
      『實施』犯罪之行為者，皆為共同正犯」，修正後則為：
      「二人以上共同『實行』犯罪之行為者，皆為共同正犯」
      ；將舊法之「實施」修正為「實行」。原「實施」之概念
      ，包含陰謀、預備、著手及實行等階段之行為，修正後僅
      共同實行犯罪行為始成立共同正犯。是新法共同正犯之範
      圍已有所限縮，排除陰謀犯、預備犯之共同正犯。比較結
      果，以修正後刑法規定有利於被告。
（四）牽連犯、連續犯部分：修正前具有刑法第55條牽連犯之關
      係者，從一重處斷，具有刑法第56條連續犯之關係者，則
      以一罪論，然修正後之刑法業已刪除第55條牽連犯及第56
      條連續犯之規定，則被告所犯數罪即應依修正後之數罪併
      罰之規定分論併罰。此刪除雖非犯罪構成要件之變更，但
      顯已影響行為人刑罰之法律效果，自屬法律有變更，仍應
      比較新舊法之規定。是比較結果，修正後之規定並非較有
      利於被告。
（五）綜上，依整體比較之結果，以適用行為時之舊法於被告較
      為有利，爰依刑法第2 條第1 項前段之規定，適用行為時
      即修正前之刑法規定予以論處。
（六）至於易科罰金之折算標準，修正前刑法第41條第1 項前段
      原規定：「犯最重本刑為5 年以下有期徒刑以下之刑之罪
      ，而受6 個月以下有期徒刑或拘役之宣告，因身體、教育
      、職業、家庭之關係或其他正當事由，執行顯有困難者，
      得以1 元以上3 元以下折算1 日，易科罰金」，且被告行
      為時之易科罰金折算標準，依廢止前罰金罰鍰提高標準條
      例第2 條前段之規定，本係就其原定數額提高為100 倍折
      算1 日，故被告行為時之易科罰金折算標準乃以銀元300
      元折算1 日，經折算後應以新臺幣900 折算為1 日。惟修
      正後第41條第1 項前段則以：「犯最重本刑為5 年以下有
      期徒刑以下之刑之罪，而受6 個月以下有期徒刑或拘役之
      宣告者，得以新臺幣1,000 元、2,000 元或3,000 元折算
      1 日，易科罰金」，乃就易科罰金之折算標準予以提高，
      當以修正前規定較有利於被告。
三、論罪科刑：
（一）按大陸地區人民非經主管機關許可，不得進入臺灣地區；
      又不得使大陸地區人民非法進入臺灣地區，臺灣地區與大
      陸地區人民關係條例第10條第1 項及第15條第1 款定有明
      文。次按臺灣地區與大陸地區人民關係條例第79條第1 項
      處罰違反同條例第15條第1 款所定使大陸地區人民非法進
      入臺灣地區罪，凡非經合法手續進入者皆包含之，自不以
      偷渡進入為限（最高法院90年度台上字第3180號、92年度
      台上字第40號判決足參），而大陸地區人民，其父母、配
      偶或子女在臺灣地區設有戶籍者，得申請進入臺灣地區探
      親，大陸地區人民進入台灣地區許可辦法第3 條第1 項第
      3 款亦有明文。是核被告甲○○所為，係犯修正前臺灣地
      區與大陸地區人民關係條例第79條第1 項、刑法第216 條
      、第214 條之行使使公務員登載不實公文書罪。被告與乙○○、丁○○及丙○○使公務員為不實登載後，復持該登
      載不實之公文書行使，該使公務員登載不實之低度行為為
      行使之高度行為所吸收，不另論罪。起訴書犯罪事實欄中
      雖未記載被告持不實戶籍謄本行使之犯行，惟此部分與經
      起訴判決有罪部分，有裁判上一罪之法律關係，本院自得
      併予審理。
（二）被告與乙○○間就其所犯修正前臺灣地區與大陸地區人民
      關係條例第79條第1 項使大陸地區人民非法進入臺灣地區
      罪，分別與丁○○、丙○○，被告與乙○○就行使使公務
      員登載不實公文書罪，分別與丁○○及鄭秀云、丙○○及
      楊尊輝有犯意之聯絡，行為之分擔，均為共同正犯。被告
      2 次行使使公務員登載不實文書，及2 次使大陸地區人民
      進入臺灣地區之行為，均時間緊接，所犯罪名相同，顯係
      分別出於概括之犯意為之，為連續犯，爰依修正前刑法第
      56 條 之規定以一罪論，並分別加重其刑。又被告所犯上
      開2 罪間，有方法、目的之牽連關係，應依修正前刑法第
      55條後段牽連犯之規定，從一重之臺灣地區與大陸地區人
      民關係條例第79條第1 項罪名處斷。
（三）爰審酌被告知悉其子乙○○以介紹他人假結婚真入境之方
      式，使大陸地區人民入境臺灣地區，仍與之共同為之，此
      行為不僅損害入出境管理機關管理入出境資料之正確性，
      亦對社會秩序及國家安全造成潛在之危險，行為誠屬不該
      ，犯後否認犯行，態度不佳，惟其於本件非立於主要介紹
      者地位，係配合乙○○而帶同他人前往大陸地區等一切情
      狀，量處如主文所示之刑，並諭知易科罰金之折算標準。
（四）被告之犯罪時間係於96年4 月24日之前所犯，且所犯之罪
      刑，經核均符合中華民國九十六年罪犯減刑條例第2 條第
      1 項第3 款之規定（被告雖經通緝，惟通緝時間係於97年
      2 月29日，要無不得減刑之情形），應依減刑條例減輕其
      宣告刑2 分之1 ，並諭知易科罰金之折算標準。
據上論斷，應依刑事訴訟法第299 條第1 項前段，修正前臺灣地
區與大陸地區人民關係條例第79條第1 項，刑法第2 條第1 項前
段、第11條前段、第216 條、第214 條，修正前刑法第28條、第
55條後段、第56條、第41條第1 項前段，廢止前罰金罰鍰提高標
準條例第2 條，刑法施行法第1 條之1 ，中華民國九十六年罪犯
減刑條例第2 條第1 項第3 款、第7 條、第9 條，判決如主文。
本案經檢察官杜妍慧到庭執行職務。
中    華    民    國    98    年    6     月    8     日
                  刑事第十六庭  審判長法  官  曾逸誠
                                      法  官  林柏壽
                                      法  官  王靖茹
以上正本證明與原本無異。
如不服本判決應於收受送達後10日內向本院提出上訴書狀，並應
敘述具體理由；如未敘述上訴理由者，應於上訴期間屆滿後20日
內向本院補提理由書（均須按他造當事人之人數附繕本）「切勿
逕送上級法院」。
中    華    民    國    98    年    6     月    9     日
                                      書記官  鍾錦祥
附錄本案論罪科刑法條：
中華民國刑法第214條
明知為不實之事項，而使公務員登載於職務上所掌之公文書，足
以生損害於公眾或他人者，處3 年以下有期徒刑、拘役或500 元
以下罰金。
中華民國刑法第216條
行使第210 條至第215 條之文書者，依偽造、變造文書或登載不
實事項或使登載不實事項之規定處斷。
修正前臺灣地區與大陸地區人民關係條例第79條
違反第15條第1 款規定者，處5 年以下有期徒刑、拘役或科或併
科新臺幣50萬元以下罰金。
以犯前項之罪為常業者，處1 年以上7 年以下有期徒刑，得併科
新臺幣100 萬元以下罰金。


司法院資訊處製作；財團法人民間司法改革基金會備份。
